nl: Boogschieten gereedschaptype: Pijltrekker; Pijlschachtreiniger; Boogpers; Boogweegschaal; Verenplakker; Greinweegschaal; Werparmmeter; Papiertuner; Peeshouder; Werpzak; Overige
hu: Íjászeszköz típusa: Nyílkihúzó; Nyílvesszőtisztító; Íjprés; Íjmérleg; Tollazó; Grain-mérleg; Íjkar-mérce; Papírteszter; Idegtartó; Dobózsák; Egyéb
el: Τύπος εργαλείου τοξοβολίας: Εξολκέας βέλους; Καθαριστικό στελέχους βέλους; Πρέσα τόξου; Ζυγαριά τόξου; Καλίμπρα πτερώματος; Ζυγαριά ακριβείας (grain); Μετρητής άκρων τόξου; Σύστημα συντονισμού με χαρτί; Συγκρατητής χορδής; Σάκος ρίψης; Άλλο
fr: Type d’outil pour le tir à l’arc: Extracteur de flèches; Nettoyeur de fût de flèche; Presse pour arc; Peson pour arc; Empenneuse; Balance en grains; Gabarit pour branches; Cadre pour test papier; Maintien-corde; Sac de lancer; Autre
fi: Jousiammuntatyökalun tyyppi: Nuolenvedin; Nuoliputken puhdistin; Jousiprässi; Jousivaaka; Sulituslaite; Grain-vaaka; Lapamittari; Paperitestilaite; Jänteenpidin; Heittopussi; Muu
vi: Loại dụng cụ bắn cung: Dụng cụ rút mũi tên; Dụng cụ vệ sinh thân mũi tên; Máy ép cung; Cân đo lực cung; Dụng cụ gắn lông đuôi; Cân đo grain; Thước đo cánh cung; Dụng cụ chỉnh cung bằng giấy; Dây giữ dây cung; Túi ném; Khác
pl: Typ narzędzia łuczniczego: Chwytak do strzał; Czyścik do promieni strzał; Prasa do łuku; Waga łucznicza; Maszynka do klejenia lotek; Waga do grainów; Miernik ramion łuku; Stojak do testu papierowego; Uchwyt na cięciwę; Worek rzutniczy; Inne
sk-SK: Typ pomôcky na lukostreľbu: Vyťahovač šípov; Čistič driekov šípov; Lis na luk; Váha na luk; Prípravok na lepenie letiek; Grainová váha; Meradlo ramien; Stojan na papierový test; Držiak tetivy; Vrhacie vrecko; Iné
en: Archery tool type: Arrow puller; Arrow shaft cleaner; Bow press; Bow scale; Fletching jig; Grain scale; Limb gauge; Paper tuner; String keeper; Throw bag; Other
zh-TW: 射箭工具類型: 拔箭器; 箭桿清潔器; 壓弓機; 測力計; 黏羽器; 格令秤; 弓臂測量計; 調弓測紙架; 護弦器; 投擲袋; 其他
pt-PT: Tipo de ferramenta de tiro com arco: Puxador de flechas; Limpador de hastes de flecha; Prensa para arco; Balança para arco; Gabarito de emplumação; Balança de grãos; Medidor de lâminas; Afinador de papel; Retentor de corda; Saco de arremesso; Outros
sl-SI: Vrsta orodja za lokostrelstvo: Izvlečevalnik puščic; Čistilec stebel puščic; Stiskalnica za loke; Tehtnica za lok; Priprava za lepljenje peres; Natančna tehtnica (grain); Merilnik krakov loka; Priprava za papirni test; Držalo za tetivo; Metna vreča; Drugo
ko: 양궁 도구 유형: 화살 풀러; 화살대 클리너; 보우 프레스; 보우 스케일; 플레칭 지그; 그레인 스케일; 림 게이지; 페이퍼 튜너; 스트링 키퍼; 스로우 백; 기타
da: Bueskydningsværktøjstype: Pileudtrækker; Pileskaftsrenser; Buepresse; Buevægt; Faneapparat; Grain-vægt; Buebensmåler; Papirtuner; Strengholder; Kastepose; Andet
de: Bogenschießwerkzeug-Typ: Pfeilzieher; Pfeilschaftreiniger; Bogenpresse; Bogenwaage; Befiederungsgerät; Grain-Waage; Wurfarm-Lehre; Paper-Tuner; Sehnenhalter; Wurfsack; Sonstige
cs: Typ lukostřeleckého nástroje: Vytahovák šípů; Čistič trubek šípů; Lis na luky; Váha na luky; Lepička křidélek; Váha na šípy a hroty; Měrka ramen luku; Rám pro papírový test; Držák tětivy; Vrhací sáček; Ostatní
zh-CN: 射箭工具类型: 拔箭器; 箭杆清洁器; 压弓机; 拉力秤; 粘羽器; 格令秤; 弓片规; 调弓纸架; 弓弦固定器; 抛掷袋; 其他
pt-BR: Tipo de ferramenta para arco e flecha: Extrator de flechas; Limpador de haste de flechas; Prensa para arco; Balança para arco; Gabarito para emplumar; Balança para grains; Medidor de lâmina; Afinador de papel; Retentor de corda; Saco de arremesso; Outro
ja: アーチェリー用具タイプ: アロープラー; アローシャフトクリーナー; ボウプレス; ボウスケール; フレッチングジグ; グレインスケール; リムゲージ; ペーパーチューナー; ストリングキーパー; スローバッグ; その他
th: ประเภทอุปกรณ์ยิงธนู: ที่ดึงลูกธนู; ที่ทำความสะอาดก้านลูกธนู; แท่นบีบคันธนู; ตาชั่งวัดแรงดึง; แท่นติดปีกธนู; ตาชั่งหน่วยเกรน; เกจวัดลิ้มบ์; ชุดกระดาษจูนธนู; ตัวยึดสายธนู; ถุงโยน; อื่นๆ
tr: Okçuluk aleti türü: Ok çekici; Ok gövdesi temizleyici; Yay presi; Yay kantarı; Tüyleme aleti; Grain kantarı; Kanat ölçer; Kağıt ayar aracı; Kiriş tutucu; Fırlatma çantası; Diğer
sv: Typ av bågskytteverktyg: Pilutdragare; Pilskaftsrengöring; Bågpress; Bågvåg; Feningsjigg; Grain-våg; Lemmätare; Papperstuner; Stränghållare; Kastpåse; Annat
lt-LT: Lankininkystės įrankių tipas: Strėlių ištraukiklis; Strėlės koto valiklis; Lanko presas; Lanko svarstyklės; Plunksnų klijavimo įrankis; Granų svarstyklės; Šakų matuoklis; Popierinis derintuvas; Tempties laikiklis; Mėtymo krepšys; Kita
hr-HR: Vrsta alata za streličarstvo: Izvlakač strelica; Čistač drška strelice; Preša za luk; Vaga za luk; Uređaj za postavljanje pera; Vaga u grejnima (grain); Mjerač kraka luka; Papir za ugađanje luka; Držač tetive; Vreća za bacanje; Ostalo
nb: Type bueskytingsverktøy: Piltrekker; Pilskaftrenser; Buepresse; Buevekt; Fjæringsjigg; Grain-vekt; Buelemmåler; Papirtuner; Strengholder; Kastepose; Annet
ru: Тип инструмента для стрельбы из лука: Экстрактор для стрел; Очиститель древка стрелы; Пресс для лука; Динамометр для лука; Пероклейка; Грановые весы; Калибр для плеч лука; Рамка для настройки по бумаге; Держатель тетивы; Сумка для сброса; Другое
it: Tipo di strumento per tiro con l'arco: Estrattore di frecce; Pulitore per aste di frecce; Pressa per arco; Dinamometro per arco; Impennatore; Bilancia di precisione per grani; Calibro per flettenti; Strumento per tuning con carta; Fermacorda; Sacco da lancio; Altro
ro-RO: Tip de instrument tir cu arcul: Extractor de săgeți; Dispozitiv de curățat tija săgeții; Presă pentru arc; Cântar pentru arc; Dispozitiv de montat pene; Cântar în grainuri; Calibru pentru brațe de arc; Dispozitiv de reglaj cu hârtie; Dispozitiv de fixare a corzii; Sac de aruncare; Altele
es: Tipo de herramienta de tiro con arco: Extractor de flechas; Limpiador de tubos de flechas; Prensa para arco; Báscula para arco; Emplumadora; Báscula para grains; Medidor de palas; Herramienta de afinación con papel; Sujetacuerdas; Bolsa de tiro; Otro
bg-BG: Вид инструмент за стрелба с лък: Екстрактор за стрели; Инструмент за почистване на тела на стрели; Преса за лък; Кантар за лък; Уред за оперяване; Везна за грейнове; Шаблон за рамена на лък; Стойка за тест с хартия; Държач за тетива; Торбичка за хвърляне; Друго